【裁判字號】    92,簡上,73
【裁判日期】    921230
【裁判案由】    詐欺
【裁判全文】
臺灣苗栗地方法院刑事判決                          九十二年度簡上字第七三號
    檢  察  官  臺灣苗栗地方法院檢察署檢察官
    上  訴  人  甲○○
    兼  被  告
右上訴人因詐欺案件，不服本院簡易庭九十二年度苗簡字第五一六號，中華民國九十
二年七月三十日第一審簡易判決（聲請簡易處刑案號：台灣苗栗地方法院檢察署九十
二年度偵緝字第四四號）提起上訴，本院管轄第二審合議庭判決如左：
    主  文
上訴駁回。
甲○○緩刑貳年。
    事  實
一、甲○○於民國九十年六月十日，明知自己並無繳付房租之意思，竟意圖為自己不
    法之利益，向乙○○謊稱欲承租苗栗縣苗栗市水源里陽明九七號之房屋，使乙○
    ○陷於錯誤後，將上開房屋以每月租金新台幣三千元之代價租予甲○○使用，甲
    ○○因此獲得使用上開房屋之不法利益。嗣因甲○○僅交付九十年六月份之租金
    後即拒不繳租，經乙○○多次催討無著，並於九十一年五月一日突然搬離上址，
    乙○○始發覺受騙。
二、案經乙○○訴請臺灣苗栗地方法院檢察署檢察官偵查後聲請簡易判決處刑。
    理  由
一、訊據被告甲○○對於右揭事實坦承不諱，核與告訴人乙○○指訴情節相符，並有
    房屋租賃契約書一份附卷可稽，原審依刑事訴訟法第四百四十九條第一項、第四
    百五十四條第二項、刑法第三百三十九條第二項、第四十一條第一項前段、罰金
    罰鍰提高標準條例第一條前段、第二條之規定，逕以簡易判決判處有期徒刑三月
    ，如易科罰金以三百元折算一日，其認事用法，均無不合，量刑亦屬妥適。被告
    上訴意旨認為原審認事用法尚有違誤等語，顯無理由，應予駁回。
二、末查，被告前於七十四年間，因違反森林法罪，經臺灣高等法院臺中分院判處有
    期徒刑八月，緩刑四年，惟嗣後緩刑期滿並未經撤銷（與未經宣告罪刑同），亦
    未曾再受有期徒刑以上刑之宣告一節，有台灣高等法院被告全國前案紀錄表及臺
    灣苗栗地方法院檢察署刑案資料查註紀錄表各一份在卷可稽。其因一時失慮，偶
    罹刑章，於本院審理時，業已坦承犯行，且與被害人達成民事和解，有九十二年
    五月一日和解書一紙在卷可參。被告既已於第一審判決前即達成和解，足徵被告
    犯後已知所悔悟，經此教訓，信無再犯之虞，本院因認對被告所宣告之刑，以暫
    不執行為適當，爰併予宣告緩刑二年，以啟自新。
據上論斷，應依刑事訴訟法第四百五十五條之一第一項、第三項、第三百六十八條，
刑法第七十四條第一款，判決如主文。
本案經檢察官廖啟村到庭執行職務
中      華      民      國    九十二    年     十二     月     三十     日
                                臺灣苗栗地方法院刑事第二庭
                                    審判長法  官  郭  千  黛
                                          法  官  張  珈  禎
                                          法  官  楊  台  清
右正本證明與原本無異。
不得上訴。
                                          書記官  李  達  成
中      華      民      國    九十二    年     十二     月     三十     日


司法院資訊處製作；財團法人民間司法改革基金會備份。
